sk-SK: Trvanlivosť podľa štítka s pokynmi na ošetrovanie: Vhodné do sušičky; Odolné voči vyblednutiu; Vhodné na žehlenie; Možno prať v práčke; Vodoodolné; Iné
nl: Verzorging duurzaamheid: Geschikt voor wasdroger; Kleurvast; Strijkbaar; Machinewasbaar; Waterbestendig; Overige
fi: Pesunkestävyys: Rumpukuivauksen kestävä; Haalistumaton; Silityksen kestävä; Konepestävä; Vedenkestävä; Muu
nb: Pleiens holdbarhet: Tåler tørketrommel; Blekner ikke; Tåler stryking; Kan maskinvaskes; Vannavstøtende; Annet
el: Ανθεκτικότητα φροντίδας: Ασφαλές για στεγνωτήριο; Ανθεκτικό στο ξεθώριασμα; Ασφαλές για σιδέρωμα; Πλένεται στο πλυντήριο; Ανθεκτικό στο νερό; Άλλο
it: Durata della cura: Adatto all'asciugatrice; Resistente allo sbiadimento; Adatto alla stiratura; Lavabile in lavatrice; Resistente all'acqua; Altro
sl-SI: Trajnost nege: Primerno za sušilni stroj; Odporno proti bledenju; Primerno za likanje; Pralno v pralnem stroju; Vodoodporno; Drugo
pt-BR: Durabilidade da etiqueta de cuidados: Seguro para secadora; Resistente ao desbotamento; Pode passar a ferro; Lavável à máquina; Resistente à água; Outro
sv: Hållbarhet: Tål torktumlare; Färgäkta; Tål strykning; Maskintvättbar; Vattenavvisande; Annat
ja: ケアの耐久性: 乾燥機対応; 色あせ防止; アイロン対応; 洗濯機洗い対応; 耐水性; その他
fr: Durabilité au lavage et à la chaleur: Passe au sèche-linge; Résistant à la décoloration; Passe au fer à repasser; Lavable en machine; Résistant à l’eau; Autre
hr-HR: Trajnost njege: Sigurno za sušilicu; Otporno na blijeđenje; Sigurno za glačanje; Perivo u perilici rublja; Otporno na vodu; Ostalo
ko: 관리 내구성: 건조기 사용 가능; 변색 방지; 다림질 가능; 기계 세탁 가능; 내수성; 기타
en: Care durability: Dryer safe; Fade-resistant; Iron safe; Machine washable; Water-resistant; Other
hu: Kezelés a tartósságért: Szárítógépben szárítható; Fakulásálló; Vasalható; Gépben mosható; Vízálló; Egyéb
vi: Độ bền khi chăm sóc: An toàn với máy sấy; Chống phai màu; An toàn với bàn ủi; Có thể giặt máy; Chống nước; Khác
zh-CN: 护理耐久性: 可安全烘干; 防褪色; 可安全熨烫; 可机洗; 防泼水; 其他
pl: Trwałość pielęgnacji: Można suszyć w suszarce; Odporny na blaknięcie; Można prasować; Można prać w pralce; Wodoodporny; Inne
ro-RO: Durabilitate în îngrijire: Poate fi uscat la mașină; Rezistent la decolorare; Poate fi călcat; Poate fi spălat la mașină; Rezistent la apă; Altele
tr: Bakım dayanıklılığı: Kurutma makinesinde kurutulabilir; Solmaya dayanıklı; Ütülenebilir; Makinede yıkanabilir; Suya dayanıklı; Diğer
da: Holdbarhed ved pleje: Tåler tørretumbler; Falmer ikke; Tåler strygning; Tåler maskinvask; Vandafvisende; Andet
bg-BG: Издръжливост при поддръжка: Подходящо за сушилня; Устойчиво на избледняване; Подходящо за гладене; Подходящо за машинно пране; Водоустойчиво; Друго
pt-PT: Durabilidade do cuidado: Pode ir à máquina de secar; Resistente à descoloração; Pode ser engomado; Lavável na máquina; Resistente à água; Outra
th: ความทนทานต่อการดูแลรักษา: อบแห้งได้; ทนทานต่อการซีดจาง; รีดได้; ซักเครื่องได้; กันน้ำ; อื่นๆ
cs: Odolnost symbolů údržby: Lze sušit v sušičce; Odolné proti vyblednutí; Lze žehlit; Lze prát v pračce; Voděodolné; Jiné
zh-TW: 保養耐用度: 可烘乾; 防褪色; 可熨燙; 可機洗; 防潑水; 其他
es: Durabilidad de la etiqueta: Apto para secadora; Resistente a la decoloración; Apto para plancha; Lavable a máquina; Resistente al agua; Otro
de: Pflegebeständigkeit: Trocknergeeignet; Lichtecht; Bügelfest; Maschinenwaschbar; Wasserabweisend; Sonstige
lt-LT: Atsparumas priežiūrai: Galima džiovinti džiovyklėje; Atsparus blukimui; Galima lyginti; Galima skalbti skalbyklėje; Atsparus vandeniui; Kita
ru: Стойкость маркировки по уходу: Можно сушить в сушильной машине; Устойчивость к выцветанию; Можно гладить; Машинная стирка; Водостойкость; Другое